# 评估增值的长期股权投资是否确认递延所得税负债

提问人：zhongxudon 时间：2021-06-29 08:05:12
陈版主，您好，请教个问题， 1 、 2017 年， A公司因处置其对子公司B公司部分长期股权投资而丧失控制权，导致长期股权投资由成本法转换成权益法，剩余长期股权投资在A公司合并报表层面调整成公允价值计量，调增 10 亿，请问该 10 亿在A公司合并报表层面是否需要确认递延所得税负债。 2 、 2020 年，A公司连同其联营企业B公司一起以重新评估的价值转让给甲集团，A公司对B的长期股权投资又进一步评估增值 2 个亿，请问甲集团合并报表合并A公司时，A公司公允价值报表中对B公司的长期股权投资增值 2 亿元部分是否确认递延所得税负债；原调增的 10 亿元如在 2017 年确认了递延所得税负债，该递延所得税负债该如何处理。谢谢！！

回答人：chenyiwei
1 、这个问题有争议。观点 1 认为这本质上是一项资产处置损益，与权益法核算或合并报表编制导致的相关差异（由控制、共同控制或重大影响关系持续期间的核算差异导致）不同，因此不适用《企业会计准则第 18 号——所得税》第十二条的豁免规定，应确认递延所得税负债；观点 2 认为该条豁免规定也同样适用，只要在可预见的未来没有进一步处置剩余股权的计划就可以不确认递延所得税负债。个人更倾向于观点 1 。
2 、同样参照上述思路考虑，个人理解此时应就进一步评估增值的金额确认额外的递延所得税负债。此时甲集团合并报表层面的递延所得税负债是根据该项股权投资的购买日公允价值与计税基础之间的差额重新计算的。